臺灣彰化地方法院民事裁定
111年度監宣字第384號
聲  請  人  黃萬福  


相  對  人  黃進貴  


關  係  人  黃雅玲  


            黃玉蘭  

上列聲請人聲請監護宣告事件，本院裁定如下：
    主      文
宣告黃進貴（民國00年00月00日生、國民身分證號碼：N121280313號）為受監護宣告之人。
選定黃萬福（民國00年0月0日生、國民身分證號碼：Z000000000
號）為受監護宣告之人之監護人。
指定黃雅玲（民國00年0月00日生、國民身分證號碼：Z00000000
0號）為會同開具財產清冊之人。
聲請程序費用由受監護宣告之人負擔。
    理    由
一、聲請意旨略以：聲請人為相對人之弟，相對人長期患有妄想
    型思覺失調症，致不能為意思表示或受意思表示，或不能辨
    識其意思表示之效果。為處理財產事宜，爰依民法第14條第
    1項、第1110條、第1111條第1項、第1111條之1之規定，請
    求對相對人為監護宣告，為此請求選定聲請人為相對人之監
    護人，並指定相對人之妹即關係人黃雅鈴為會同開具財產清
    冊之人等語。
二、按對於因精神障礙或其他心智缺陷，致不能為意思表示或受
    意思表示，或不能辨識其意思表示之效果者，法院得因本人
    、配偶、四親等內之親屬、最近一年有同居事實之其他親屬
    、檢察官、主管機關、社會福利機構、輔助人、意定監護受
    任人或其他利害關係人之聲請，為監護之宣告，民法第14條
    第1項定有明文。次按受監護宣告之人應置監護人。法院為
    監護之宣告時，應依職權就配偶、四親等內之親屬、最近一
    年有同居事實之其他親屬、主管機關、社會福利機構或其他
    適當之人選定一人或數人為監護人，並同時指定會同開具財
    產清冊之人。法院為前項選定及指定前，得命主管機關或社
    會福利機構進行訪視，提出調查報告及建議。監護之聲請人
    或利害關係人亦得提出相關資料或證據，供法院斟酌。法院
    選定監護人時，應依受監護宣告之人之最佳利益，優先考量
    受監護宣告之人之意見，審酌一切情狀，並注意下列事項：
    (一)受監護宣告之人之身心狀態與生活及財產狀況。(二)受
    監護宣告之人與其配偶、子女或其他共同生活之人間之情感
    狀況。(三)監護人之職業、經歷、意見及其與受監護宣告之
    人之利害關係。(四)法人為監護人時，其事業之種類與內容
    ，法人及其代表人與受監護宣告之人之利害關係。民法第11
    10條、第1111條、第1111條之1分別定有明文。再按監護宣
    告之裁定，於裁定送達或當庭告知法院選定之監護人時發生
    效力；監護宣告裁定經廢棄確定前，監護人所為之行為，不
    失其效力，家事事件法第169條第1項、第170條第1項分別定
    有明文。
三、經查，聲請人所主張之事實，有同意書、戶籍謄本、診斷證
    明書等件為據，且經本院在鑑定人即秀傳醫療財團法人彰濱
    秀傳紀念醫院精神科黃桂耀醫師前做鑑定，前開鑑定醫師所
    為之鑑定意見認：「綜合黃員精神病史及晤談之結果，就精
    神醫學之觀點，黃男長期精神疾病陳呈現慢性退化，有思考
    鬆散、自言自語、語無倫次、行為異常情形。黃男於心理測
    驗魏式智力分數為四十八分，智能反應與理解能力較正常人
    顯著下降，達中度智能不足患者之智能範圍。黃男因長期精
    神病功能退化對外界現實判斷及理解力明顯嚴重減弱已達監
    護宣告之嚴重度。」等情，有秀傳醫療財團法人彰濱秀傳紀
    念醫院111年10月6日彰濱醫字第1110199號函暨成年監護鑑
    定書一份在卷可稽。故聲請人聲請對相對人為監護之宣告，
    為有理由，應予准許，爰宣告相對人為受監護宣告之人。
四、本件相對人既經監護宣告，業如前述，揆諸前揭規定，自應
    為其選定監護人及指定會同開具財產清冊之人。查相對人未
    婚、無子女，前均由兩造之母親照顧，兩造母親過世後由聲
    請人於111年8月1日安排入住秀傳醫療財團法人彰濱秀傳紀
    念醫院，聲請人及關係人黃雅玲分別為相對人之弟、妹，堪
    認該2人均能盡力維護相對人之權益，且相對人之姊黃玉蘭
    亦同意由聲請人擔任相對人之監護人、由關係人黃雅玲擔任
    會同開具財產清冊之人等情，並提出同意書、戶籍謄本、診
    斷證明書等件為證。本院審酌上情，認由聲請人、關係人黃
    雅玲分別分別擔任相對人之監護人、會同開具財產清冊之人
    ，應符合相對人之最佳利益，爰裁定如主文第2、3項所示。
五、末依民法第1113條準用同法第1099條、第1099條之1之規定
    ，於監護開始時，監護人黃萬福對於受監護宣告之人黃進貴
    之財產，應會同關係人黃雅玲於2個月內開具財產清冊，並
    陳報法院，於開具完成並陳報法院前，監護人對於受監護宣
    告之人之財產，僅得為管理上必要之行為，併此指明。
六、依家事事件法第164條第2項，裁定如主文。　　
中　　華　　民　　國　　111 　年　　10　　月　　17　　日
               家事法庭  法　　　官 王美惠
以上正本係照原本作成。
如對本裁定抗告，須於裁定送達後10日之不變期間內，向本院提
出抗告狀，並繳納抗告費新臺幣1,000元
中　　華　　民　　國　　111 　年　　10　　月　　17　　日
                         書　記　官　林子惠